Minutes et répertoires du notaire Martin BOURON, janvier 1713 - décembre 1722 (étude XXIX)
Archives nationales
- Minutes de Martin BOURON, janvier 1713 - décembre 1722; MC/ET/XXIX/308 - MC/ET/XXIX/367
  - Minutes. 1722, octobre - décembre, octobre - décembre 1722; MC/ET/XXIX/367
    - Vente. Pierre Boucher. Etienne Lesourd. [maison]. Signy-Signets (Seine-et-Marne), 27 octobre 1722; MC/ET/XXIX/367
      acte de vente; Boucher, Pierre; Lesourd, Etienne
    - Mariage. Achille Baron. Marie Madeleine Vauremoire. Chevreuse (Yvelines) (marchand), 29 octobre 1722; MC/ET/XXIX/367
      contrat de mariage; Chevreuse (Yvelines); Baron, Achille; Vauremoire, Marie-Madeleine; commerçant
    - Inventaire après décès. Balthazard Renoyrat. Vin (marchand de), 29 octobre 1722; MC/ET/XXIX/367
      inventaire après décès; Renoyrat, Balthazard; commerçant
    - Inventaire après décès. Martin Lambert. Verrier faïencier. Faïencier (maître et marchand), 29 octobre 1722; MC/ET/XXIX/367
      inventaire après décès; Lambert, Martin; commerçant; porcelainier
    - Vente. Henri Hilaire Langlois. Louis Dufresne. [maison]. Saint-Antoine (rue), 30 octobre 1722; MC/ET/XXIX/367
      acte de vente; Saint-Antoine (rue); Langlois, Henri-Hilaire; Dufresne, Louis
    - Succession, renonciation. Pierre Pluyette, 30 octobre 1722; MC/ET/XXIX/367
      renonciation; Pluyette, Pierre
    - Succession, transport de droits. Nicolas Legrand, 30 octobre 1722; MC/ET/XXIX/367
      partage; transport de droits; Legrand, Nicolas
    - Succession, renonciation. Balthazard Renoyrat, 31 octobre 1722; MC/ET/XXIX/367
      renonciation; Renoyrat, Balthazard
    - Mariage. Hubert Leblanc. Perine Foussart. Nicolas Cuisse (veuve). Savetier (compagnon), 9 novembre 1722; MC/ET/XXIX/367
      contrat de mariage; Leblanc, Hubert; Foussart, Perine; Cuisse, Nicolas; bottier
    - Testament olographe déposé. Pierre Forest. Parlement (conseiller en la grande chambre), 12 novembre 1722; MC/ET/XXIX/367
      testament; dépôt de pièces; Forest, Pierre
    - Succession, renonciation. Joachim Adolphe de Seigliere (marquis de Soyecourt), 16 novembre 1722; MC/ET/XXIX/367
      renonciation; Seigliere, Joachim-Adolphe de (marquis de Soyecourt)
    - Apprentissage. Edmé Stallin. Pierre Jean Tauxier. Maître graveur., 29 novembre 1722; MC/ET/XXIX/367
      contrat d'apprentissage; Stallin, Edmé; Tauxier, Pierre-Jean; graveur
    - Quittance finance office déposée. Joseph Henri Flambermont (sieur de Tonnety de Flambermont) prévôt de maréchaussée Senlis (Oise), 30 novembre 1722; MC/ET/XXIX/367
      [office]
      quittance; dépôt de pièces; Senlis (Oise); Flambermont, Joseph-Henri
    - Extrait baptistaire déposé. Jean Henri Jeson. Saint-Germain-le-Vieil (paroisse)., 1er décembre 1722; MC/ET/XXIX/367
      extrait d'acte; acte d'état civil; dépôt de pièces; Saint-Germain-le-Vieux (paroisse); Jeson, Jean-Henri
    - Inventaire après décès. Jacques Brisson (veuve). Anne Forestier, 1er décembre 1722; MC/ET/XXIX/367
      inventaire après décès; Brisson, Jacques; Forestier, Anne
    - Vente. François Roussel. Philippe Lebert. [maison enseigne Saint-Nicolas]. Vaudherland (Val-d'Oise), 3 décembre 1722; MC/ET/XXIX/367
      acte de vente; Vaudherland (Val-d'Oise); Roussel, François; Lebert, Philippe
    - Vente. Jacques Lhoste. Claude Michel Dancereau. (vignes lieu dit les Chaillis). Saintry (Essonne), 5 décembre 1722; MC/ET/XXIX/367
      acte de vente; Saintry-sur-Seine (Essonne); Lhoste, Jacques; Dancereau, Claude-Michel
    - Vente. Jean Betouil. François Feray. [terre]. Palaiseau (Essonne), 9 décembre 1722; MC/ET/XXIX/367
      acte de vente; Palaiseau (Essonne); Betouil, Jean; Feray, François
    - Succession, renonciation. Jacques Huerne. Avocat en Parlement, 10 décembre 1722; MC/ET/XXIX/367
      renonciation; Huerne, Jacques; avocat au parlement (Ancien Régime)
    - Testament. Jean Baptiste Foureau, 10 décembre 1722; MC/ET/XXIX/367
      testament; Foureau, Jean-Baptiste
    - Mariage. Jean Lelong. Elisabeth Thérèse Villecocq. Garde des plaisirs du roi à Saint-Germain, 13 décembre 1722; MC/ET/XXIX/367
      contrat de mariage; Lelong, Jean; Villecocq, Elisabeth-Thérèse
    - Sentence d'avis de parents déposée. Alexis Beaugendre (enfants d'). Gabrielle Guillemite Franç. Vauquelin (épouse .Beaugendre)., 14 décembre 1722; MC/ET/XXIX/367
      décision; dépôt de pièces; Beaugendre, Alexis; Vauquelin, Gabrielle-Guillemite-Franç.
    - Vente de bibliothèque. Bernard de Lamonnoye. Jean Baptiste Glucq de Saint-Port. Bibliothèque (3000 volumes), 17 décembre 1722; MC/ET/XXIX/367
      Bibliothèque (3000 volumes)
      acte de vente; Lamonnoye, Bernard de; Glucq de Saint-Port, Jean-Baptiste
    - Inventaire après décès. Jean Baptiste Fouveau. Corbon (Calvados) (?) (prieur)., 18 décembre 1722; MC/ET/XXIX/367
      inventaire après décès; Corbon (Calvados); Fouveau, Jean-Baptiste; abbé
    - Vente. René Rojot (hoirs). Gaspard Riquet. [maison]. Juiverie (rue de la), 18 décembre 1722; MC/ET/XXIX/367
      acte de vente; Juiverie (rue de la); Rojot, René; Riquet, Gaspard
    - Inventaire après décès. Jacques Louis Huerne. Bray-sur-Seine (Seine-et-Marne) [maison]. Chambre des comptes (conseiller), 19 décembre 1722; MC/ET/XXIX/367
      inventaire après décès; Bray-sur-Seine (Seine-et-Marne); Huerne, Jacques-Louis
- Répertoire(s) de Martin BOURON, 10 mars 1713 - 6 mars 1720; MC/RE/XXIX/3
  - Répertoire. 1713, 10 mars - 1720, 6 mars, 10 mars 1713 - 6 mars 1720; MC/RE/XXIX/3
    Informations concernant le classement et la cotation:
    Le niveau inférieur de description, quand il existe, correspond aux mentions d'actes contenues dans le répertoire. Parmi celles-ci, certaines peuvent y être décrites, de manière plus ou moins détaillée. Pour consulter l'acte proprement dit, il convient de rechercher la cote au niveau des articles (registre ou liasse) des minutes du notaire (cote de type 'MC/ET').